# 关于贷款利息补贴

提问人：xin910910 时间：2021-01-24 20:55:00
请教陈版主，贷款利息补贴是直接冲减财务费用利息支出，还是总额法列支在其他收益？或者是营业外收入？谢谢！

回答人：chenyiwei
根据《企业会计准则第 16 号——政府补助（ 2017 年修订）》第十三条或者第十四条规定处理。对贴息只能按净额法核算（冲减“财务费用——利息支出”或者已计入资产成本的资本化利息），不能列入其他收益。